臺灣桃園地方法院刑事判決
111年度交易字第53號
聲  請  人  臺灣桃園地方檢察署檢察官
被      告  吳浩平



上列被告因過失傷害案件，經檢察官聲請以簡易判決處刑（110
年度偵字第34232號），本院認不得以簡易判決處刑（110年度壢
交簡字第2629號），改依通常程序審理，判決如下：
    主  文
本件公訴不受理。
    理  由
一、本件聲請簡易判決處刑意旨如附件所載。
二、法律之適用：
    ㈠本件改適用通常程序之理由：經本院調查，認本件有刑事
      訴訟法第451條之1第4項但書第3款所指應為不受理判決之
      情事存在。
    ㈡告訴乃論之罪，告訴人於第一審言詞辯論終結前，得撤回
      其告訴；告訴經撤回者，法院應諭知不受理之判決；法院
      並得不經言詞辯論為之，刑事訴訟法第238條第1項、第30
      3條第3款、第307條分別定有明文。按告訴乃論之罪，告
      訴人於第一審辯論終結前得撤回其告訴，又告訴經撤回者
      ，法院應諭知不受理之判決，刑事訴訟法第238條第1項、
      第303條第3款定有明文。
三、本件被告吳浩平因過失傷害案件，經檢察官聲請以簡易判決
    處刑，認其係犯刑法第284條前段之過失傷害罪。該罪依同
    法第287 條前段規定，須告訴乃論。其在與告訴人蔡怡萱達
    成和解並履行完畢後，已由告訴人具狀撤回告訴，有撤回告
    訴狀、本院公務電話紀錄等件附卷可稽。爰依上開說明，不
    經言詞辯論，逕為不受理判決之諭知。
據上論斷，應依刑事訴訟法第452條、第303條第3款、第307條，
判決如主文。
本案經檢察官楊挺宏聲請以簡易判決處刑。
中　　華　　民　　國　　111 　年　　2 　　月　　9 　　日
            刑事第十庭    法　官　徐漢堂
以上正本證明與原本無異。
如不服本判決應於收受判決後20日內向本院提出上訴書狀，並應
敘述具體理由。其未敘述上訴理由者，應於上訴期間屆滿後20日
內向本院補提理由書(均須按他造當事人之人數附繕本)「切勿逕
送上級法院」。告訴人或被害人如對本判決不服者，應具備理由
請求檢察官上訴，其上訴期間之計算係以檢察官收受判決正本之
日期為準。
　　　　　　　　　　　　　書記官　侯儀偵　　　　　　　　
中　　華　　民　　國　　111 　年　　2 　　月　　9 　　日
附件：
　　　臺灣桃園地方檢察署檢察官聲請簡易判決處刑書　
                                    110年度偵字第34232號
　　被　　　告　吳浩平　男　27歲（民國00年0月00日生）
　　　　　　　　　　　　住桃園市○○區○○路00○00號
　　　　　　　　　　　　居桃園市○○區○○路000號
　　　　　　　　　　　　國民身分證統一編號：Z000000000號
上列被告因過失傷害案件，業經偵查終結，認為宜以簡易判決處
刑，茲將犯罪事實及證據並所犯法條分敘如下：
　　　　　犯罪事實
一、吳浩平於民國110年3月2日下午2時1分許，駕駛車牌號碼000
    -0000號自用小客車，沿桃園市中壢區高鐵南路2段往華泰OU
    TLET方向直行，途經桃園市中壢區高鐵南路2段與公園路2段
    路口，欲左轉公園路2段時，本應注意遵守燈光號誌之指揮
    ，車輛面對圓形紅燈表示禁止通行，不得超越停止線或進入路口
    ，又車輛面對與圓形紅燈同亮之箭頭綠燈時，方得依箭頭綠
    燈之指示行進，且轉彎車並應讓直行車先行，而依當時情形天候
    陰、日間自然光線，道路為柏油路面無缺陷，並無不能注意之
    情事，竟疏未注意，未待其行向之左轉號誌亮起即行左轉，
    適有蔡怡萱騎乘車牌號碼000-0000號普通重型機車沿桃園市
    中壢區高鐵南路2段往高鐵南路1段方向直行駛至，雙方發生
    碰撞，致蔡怡萱受有左股骨幹粉碎性骨折之傷害。　　　
二、案經蔡怡萱訴由桃園市政府警察局中壢分局報告偵辦。
　　　　 證據並所犯法條
一、證據清單：
　㈠被告吳浩平之自白。
　㈡告訴人蔡怡萱之指訴。
　㈢告訴人驗傷診斷證明書1紙、道路交通事故現場圖、道路交通
    事故調查報告表㈠、㈡各1份、道路交通事故照片19張、監視
    器錄影擷取照片4張及監視器錄影光碟1片。
二、按汽車行駛至交岔路口，其行進、轉彎，應依下列規定：、應遵
    守燈光號誌或交通指揮人員之指揮，、轉彎車應讓直行車先行
    ，道路交通安全規則第102條第1項第1款前段、第7款分別訂
    有明文。是被告行經事發地點時，本應注意該時高鐵南路左
    轉之號誌並非綠燈，且應禮讓直行之告訴人機車先行，依該
    時情狀並無不能注意之情事，然未注意而貿然左轉彎，致與
    告訴人機車發生碰撞，告訴人因而人車倒地受有上揭傷害，
    被告顯有過失，且其過失行為與告訴人之受傷結果間，具有
    相當因果關係，被告之犯嫌應堪認定。
三、核被告所為，係犯刑法第284條前段之過失傷害罪嫌。又被
    告於肇事後，犯罪偵查機關未發覺前，即主動向到場處理之
    警員自承其為肇事者，並願接受裁判，有道路交通事故肇事
    人自首情形紀錄表1紙在卷可憑，其舉已合於刑法第62條前
    段所定對於未發覺之犯罪自首而接受裁判之要件，請審酌依
    該條規定減輕其刑。
四、依刑事訴訟法第451條第1項聲請逕以簡易判決處刑。
　　此　致
臺灣桃園地方法院
中　　華　　民　　國 　 110　　年  　11　　月 　30　　日
     　　　　　　　　　　　　　檢 察 官 楊挺宏
本件證明與原本無異
中　　華　　民　　國 　 110　　年  　12　　月  　7  　日
     　　　　　　　　　　　　　書 記 官 李純慧
附記事項：
本件係依刑事訴訟法簡易程序辦理，法院簡易庭得不傳喚被告、
輔佐人、告訴人、告發人等出庭即以簡易判決處刑；被告、被害
人、告訴人等對告訴乃論案件如已達成民事和解而要撤回告訴或
對非告訴乃論案件認有受傳喚到庭陳述意見之必要時，請即另以
書狀向簡易法庭陳述或請求傳訊。
所犯法條：
刑法第284條前段
因過失傷害人者，處 1 年以下有期徒刑、拘役或 10 萬元以下
罰金；致重傷者，處 3 年以下有期徒刑、拘役或 30 萬元以下
罰金。